臺灣高雄地方法院刑事判決　　　　　　　　　　　　　九十二年度重訴字第六號
　　公　訴　人　臺灣高雄地方法院檢察署檢察官丁○○
　　被　　　告　己○○
　　選任辯護人　王國論
　　　　　　　　康進益
　　　　　　　　楊申田
右列被告因違反毒品危害防制條例案件，經檢察官提起公訴（九十二年度偵字第五八
一六號），本院判決如左：
    主  文
己○○連續販賣第二級毒品，處有期徒刑玖年，褫奪公權捌年，扣案如附表一編號(1)
所示之第二級毒品安非他命伍大包（合計淨重肆仟玖佰柒拾陸點貳伍公克、包裝重陸
拾壹點肆公克、純度百分之玖肆點玖、純質淨重肆仟陸佰玖拾柒點零捌公克）、如
附表一編號(3)所示之第二級毒品安非他命捌包（驗前毛重貳佰壹拾點貳公克、驗後毛
重貳佰壹拾點公克）均沒收銷燬之；如附表二所示之物品均沒收；販賣第二級毒品安
非他命所得之財物新台幣肆拾伍萬元沒收之，如全部或一部不能沒收時，以財產抵償
之。又共同販賣第一級毒品，未遂，處有期徒刑壹拾年，褫奪公權拾年，扣案如附表
一編號(2)所示之第一級毒品海洛因貳拾貳包（合計淨重陸拾壹點伍公克、包裝重拾
伍點柒肆公克、純度百分之肆拾伍、純質淨重貳拾柒點陸壹公克）沒收銷燬之，如附
表二所示之物品均沒收。應執行有期徒刑壹拾捌年捌月，褫奪公權拾年。扣案如附表
一編號(1)所示之第二級毒品安非他命伍大包（合計淨重肆仟玖佰柒拾陸點貳伍公克、
包裝重陸拾壹點肆公克、純度百分之玖肆點玖、純質淨重肆仟陸佰玖拾柒點零捌公
克）、如附表一編號(2)所示之第一級毒品海洛因貳拾貳包（合計淨重陸拾壹點伍公
克、包裝重拾伍點柒肆公克、純度百分之肆拾伍、純質淨重貳拾柒點陸壹公克）、如
附表一編號(3)所示之第二級毒品安非他命捌包（驗前毛重貳佰壹拾點貳公克、驗後毛
重貳佰壹拾點公克）均沒收銷燬之，如附表二所示之物品均沒收。販賣第二級毒品安
非他命所得之財物新台幣肆拾伍萬元沒收之，如全部或一部不能沒收時，以財產抵償
之。
    事  實
一、己○○（綽號『阿順仔』）曾於民國八十五年間因違反麻醉藥品管理條例案件，
    經臺灣高等法院高雄分院於八十五年七月三十日判處有期徒刑十四年，褫奪公權
    十年，經最高法院於八十五年十月十八日駁回上訴確定，於八十五年十月十八日
    入監服刑，於九十一年四月十七日縮短刑期假釋交付保護管束，在假釋期間，猶
    不知悔改：
  (一)明知安非他命係毒品危害防制條例第二條所稱之毒品，未經許可不得持有、販賣
    ，竟意圖營利基於販賣第二級毒品安非他命之犯意，於九十二年十二月三十日上
    午七時四十一分，在高雄市某處，先以公共電話與甲○○之000000000
    0號行動電話互相聯繫後，由己○○以安非他命每包一公斤新臺幣（下同）四十
    五萬元代價販賣予甲○○，雙方並約定於九十二年一月二日在高雄市區交貨，嗣
    於九十二年一月二日上午十時許，甲○○駕駛車牌號碼五Ｆ─九五一五號自用小
    客車前往高雄市左營區○○○路與明仁路口之麥當勞速食店前所約定之地點等候
    ，並由己○○將該五大包安非他命《每包重約一公斤，共計重約五公斤，除其中
    一包為甲○○、鄧秀月與鄧秀月之子陳國偉（綽號阿偉）及其友人施隆偉（綽號
    阿隆）共同以四十五萬元購買外（陳國偉、施隆偉部份，未經起訴），其餘四包
    則因己○○住處日前遭搜索，而暫交由甲○○保管》分別預先包裝藏放在兩個禮
    盒內（各為一個為海苔及蛋捲禮盒）交予甲○○，復由甲○○將其中之蛋捲禮盒
    放置在駕駛座旁之右前座之腳踏墊處，另一海苔捲禮盒則放置在自小客車左後座
    腳踏墊處。甲○○隨後即駕駛上開車牌號碼五Ｆ─九五一五號自用小客車至臺南
    縣新化鎮○○路一００號之十九搭載鄧秀月後，自臺南縣新化鎮○○○○○道一
    號中山高速公路由南往北方向行駛，途經中山高速公路新營收費站時，為警循線
    查獲，並分別自前開自小客車內右前座及左後座之腳墊上取出該五大包第二級毒
    品安非他命（合計淨重四千九百七十六．二五公克、包裝重六十一．四公克、純
    度百分之九四．三九、純質淨重四千六百九十七．０八公克），因而循線查獲己○○。
  (二)又，己○○先非基於販售圖利之意，在不詳時、地，向不詳姓名之人，以不詳價
    格購入數量不詳之第一級毒品海洛因及第二級毒品安非他命而持有後（並無證據
    證明自始即係基於販售之意圖而購入），因其住處於九十二年一月中旬某日遭警
    搜索，乃向庚○○（另案審理）告知其住處已不安全，欲將附表一編號(2)、(3)所
    示之第一級毒品海洛因及第二級毒品安非他命、如附表二所示供販賣所用之物品
    ，寄放於庚○○位於高雄市三民區市○○路四五六巷九號住處房間內，庚○○因
    而允諾之。己○○遂於同年一月二十八日晚上十時許，將上開物品攜至葉耀住處
    藏放。嗣己○○竟意圖販賣營利，變更其原施用之犯意為販賣，於同年月二十九
    日下午，打電話予庚○○，告知如有人欲購買第一級毒品海洛因及第二級毒品安
    非他命，請庚○○持毒品予欲購買之人，庚○○與己○○共同基於意圖營利販賣
    第一級毒品及第二級毒品之犯意聯絡，予以同意。同日下午四時許，乙○○打電
    話予庚○○約定購買價值八千元之第一級毒品海洛因及第二級毒品安非他命，並
    約定由庚○○持上開毒品至高雄市三民區○○○路與力行路口交貨予乙○○，庚○○於與乙○○約定好交付毒品種類、數量及地點後，即持第一級毒品海洛因一
    包及第二級毒品安非他命二包出門，未及將前開毒品交付予乙○○，旋即遭埋伏
    在其住處外之警察逮捕，致未得逞。嗣警察持搜索票進入庚○○住處搜索，自庚○○身上及住處查扣如附表一編號(2)、(3)所示之毒品及附表二所示之供販賣毒品
    用之物品，並因而查悉上情。
二、案經法務部調查局屏東縣調查站移送及臺灣高雄地方法院檢察署檢察官簽分偵查
    起訴。
    理  由
一、訊被告己○○固不否認0000000000號行動電話係伊所有及伊之前綽號
    係「阿順仔」，然矢口否認涉有右揭販賣第一級毒品海洛因及第二級毒品安非他
    命之犯行，辯稱：伊並沒有販賣毒品，也沒有交付毒品予甲○○及庚○○云云。
二、惟查：
  (一)證人甲○○於案發之際，經警在現場所查獲之安非他命五大包中（每包重約一公
    斤），其中一包係由甲○○與鄧秀月、陳國偉（鄧秀月之子，綽號阿偉）、施隆
    偉（綽「阿隆」）共同以四十五萬元向被告己○○購買之事實，業據證人甲○○
    證稱：「九十一年十二月三十日號『阿順仔』打電話給我，告知他有安非他命，
    每公斤新臺幣四十五萬元，問我要不要下去拿，我因年關將屆，乃允諾再二天下
    去拿，經我準備好四十五萬元後，於九十二年一月一日南下至鄧秀月家，次日再
    獨自開五Ｆ─九五一五號自用小客車前往高雄市○○路大樂賣場附近之麥當勞前
    ，我在車上交給『阿順仔』四十五萬元後，他就將分裝二盒共五公斤安非他命放
    到我車子後座，並告訴我除了我要的一公斤外，另多了四公斤，過二天他會打電
    話給我。」（九十二年二月十八日警訊）、「（五公斤的安非他命是何用？）是
    『阿順仔』打電話給我，表示有貨，看我要不要下來，我因最近沒有工作，所以
    打算買來再轉賣出去。．．一月二日上午在大樂大賣場附近的麥當勞前，我在車
    上交給『阿順仔』四十五萬元後，我原本是要買一公斤，結果他就拿一盒給我，
    並且向我說除了我要的一公斤之外，另外又多了四公斤，並且向我表示前二月的
    晚上，他的住處被抄，東西要先放在我這裡，我實際上只是要向『阿順仔』買一
    公斤而已。」（九十二年二月十八日偵訊筆錄）等語綦詳。且由臺灣高雄地方法
    院檢察署九十一年十二月四日核發並交由法務部調查局屏東縣調查站監聽譯文（
    以下簡稱監聽譯文，雄檢楠監律第二號），其中譯文：（Ａ）被告己○○與甲○○於九十一年十二月三十日上午七時四十一分之對談中，己○○（綽號「阿順仔
    」）向甲○○表示你【四萬五】要不要下來拿（暗語）。甲○○答稱：再二天哦
    。被告己○○則稱：好沒關係等語可知。而甲○○亦已表示上開內容係表示該綽
    號「阿順仔」安非他命一公斤新台幣四十五萬元，因當時身上沒有錢，才表示過
    兩天後才下去南部拿貨等語相符（參九十二年一月二十九日調查筆錄）。（Ｂ）
    其後，甲○○隨即於當日上午十時二十四分許，以0000000000號行動
    電話與鄧秀月聯絡，表示「屏東」仔（即己○○）問我要不要借四十五萬元（暗
    語，即以安非他命每公斤四十五萬元購買之意），並要看「猴囝仔」（陳國偉或
    施隆偉）有沒有拿錢進來．．．，我聯絡「細漢」（亦陳國偉）看看怎樣等語。
    鄧秀月則答稱：好。（Ｃ）同年十二月三十一日晚上八時三十五分，甲○○與則
    陳國偉對話中，甲○○向陳國偉表示：我現在就等你的錢。陳國偉則答稱：我知
    道，我就明天中午．．．。甲○○又稱：他（己○○）跟我講，有東西要給我，
    叫我下去．，後面的要一手錢一手貨啦。陳國偉答稱：我知道，後面的我知道怎
    麼做。（Ｄ）甲○○與鄧秀月於九十二年一月一日下午二時三十八分之對話中，
    鄧秀月向甲○○表示：已經講好了要拿【二塊（元）六】。（暗語係已聯絡好陳
    國偉要以二十六萬元購買半公斤之安非他命）。甲○○復答稱：叫我過去拿嗎？
    鄧秀月答稱：已經過去了，再一起去。甲○○稱：他（應指陳國偉或施隆偉）過
    來，是他要過來？鄧秀月示：（你）過來，還有錢放在這裏要給你啦！等語。核
    與甲○○於偵訊中所供之與陳國偉各購買半包之安非他命之數量及購買之金額相
    符（參九十二年二月十八日偵訊筆錄），顯見甲○○與鄧秀月、陳國偉、施隆偉
    一起購買各半公斤之安非他命（即一大包）事實，確可認。證人甲○○雖於本院
    九十二年七月二十三日調查時改稱：「買二包總共四十五萬元」，然其此部分所
    供購買之數量及每公斤安非他命之價格，與監聽內容購買之數量及金額均不相符
    ，故證人甲○○上開證述顯事實不符，自難採信，並此敘明。（Ｅ）被告己○○
    與甲○○於九十二年一月一日晚上六時五十八分對話中，甲○○向被告己○○稱
    ：我差不多明天（一月二日上午）十點到你那裏。被告己○○答稱：好呀！甲○○又問稱：這樣，現在還有【那種】嗎？被告己○○答稱：那不要．．．那不要
    問啦！甲○○答稱：好啦！。而且被告己○○與甲○○對本院當庭播放之監聽對
    話內容均其二人對話之聲音等情，亦供承在卷，顯見被告己○○於案發前晚猶與
    甲○○事先聯繫翌日如何交易之事實，應可確認。（Ｆ）甲○○與陳國偉於九十
    二年一月二日上午八時十九分對談中，甲○○詢問陳國偉，施隆偉是否有匯錢給
    伊。陳國偉則答稱：沒有，要到（當日）中午時再看看等語。甲○○則埋怨答稱
    ：現在（一月二日早上）就要出門了，還要等到中午等語。並要陳國偉打電話給
    綽號「阿順仔」（己○○），而陳國偉則向甲○○詢問綽號「阿順仔」之電話，
    甲○○答稱：0000000000號等語。又甲○○對事先已於九十一年十二
    月三十日與綽號「阿順仔」取得聯繫，雙方並約定於於九十二年一月二日上午十
    時許，由甲○○駕小客車前往高雄市左營區○○○路與明仁路口之麥當勞速食店
    等候交易之事實，已如前述，而被告己○○亦供稱：0000000000號係
    其行動電話之號碼等語（參本院九十二年七月九日訊問筆錄、九十三年三月三日
    審判筆錄），核與甲○○與陳國偉當日上午對話如何與「阿順仔」聯絡之行動電
    話號碼相符。此外，復有監聽譯本全文、甲○○於九十二年一月二十九日調查筆
    錄中指認被告己○○之彩色照片即為綽號「阿順仔」之指認照片在卷可稽。綜上
    所述，本院審酌事理常情，認應以證人甲○○於警訊及偵查中時之證述為可採，
    尚難據證人甲○○於本院調查、審理時迴護之詞，而為被告有利之認定。
  (二)被告與庚○○共同販賣第一級毒品及第二級毒品未遂部分之事實，業據證人庚○○證稱：「警方所查獲的物品是一位綽號叫『阿順』放在我住處，叫我幫他販賣
    所購的錢我再與他平分。」（九十二年一月二十九日警訊筆錄）、「那些安非他
    命、海洛因是『阿順』放在我那邊的，如有人要的話，就到我那裡拿去賣。．（
    何時寄放？）星期一晚上。（『阿順』是否叫你販賣毒品？）他說如果我朋友要
    買，可以幫他賣。」（九十二年一月三十日偵訊筆錄）、「之前我只知道他的綽
    號叫『順仔』，是因為我被押在看守所，在三月底時有一次會客才知道他的本名
    叫己○○，我是在彭湖監獄認識他，均以綽號『順仔』稱呼他，在那次會客之前
    我有收到一位叫戊○○的男子寄三千元給我，在會客當時己○○有問我有沒有收
    到那三千元，說那是他弟弟寄給我的。．．．在被查獲的前幾天，『順仔』到我
    住處找我，表示這些毒品他那邊不方便放要寄放在我住處，過了二天，大約晚上
    十一點多，『順仔』就將毒品拿到我住處，表示要寄放在我這裡。」（九十二年
    四月十八日偵訊偵錄）、「九十二年一月二十八日晚上『阿順』拿到我住處交給
    我，在東西交給我之前，就有向我打招呼，是用一個咖啡色的紙袋裝著。（二十
    九日當日阿順是否曾打電話給你？）他有打電話給我，向我表示若有朋友需要看
    東西就拿去給他看，大約只談了不到一分鐘，當日只有打這通電話，了中午之後
    大約一點許，就有一打電話來說要看東西。」（九十二年六月十二日偵訊）、「
    我被抓到那天，『阿順』當日打電話給我，說如果有人打電話給我，叫我拿毒品
    去給人家看，後來小龍即乙○○打電話給我，自稱為『阿順』的朋友，他叫我拿
    安非他命及海洛因給他看，他並沒有說要拿多少，他沒有說要買多少。『阿順』
    交付如果有人要買叫我再打電話給他，『阿順』告訴我價錢怎麼賣，我還沒有拿
    出去給乙○○看，就被抓到了，當時我正要出門就被抓到了。」（本院九十二年
    度訴字第六一九號九十二年四月八日訊問筆錄）、「己○○在九十二年一月二十
    八日晚上十時許，將毒品海洛因及安非他命拿到我位於高雄市的租屋處，當時他
    是跟我說東西先寄放在我這邊，三天內他就會將毒品拿走，同時如果說有人要購
    買的話，可以請購買者跟我主動聯絡，有關於價錢的部分我部介入，但如果有人
    要看貨的話，就由我負責將毒品拿去給人家觀看，本案我的部分就只有在隔天乙○○打我的手機，跟我約說他要看毒品，結果我東西拿出去，在門口就被抓了。
    」（本院九十二年八月六日訊問筆錄）等語綦詳，而證人乙○○亦證稱：「我是
    在九十一年年底喝酒的時候跟己○○認識的，當時他有留電話號碼給我說我如需
    要毒品的時候可以跟他聯絡，然後在九十二年一月二十九日下午四點多的時候我
    打電話給己○○問他有沒有安非他命，他說沒有而叫我打電話給庚○○，我打電
    話給庚○○我請她拿安非他命及海洛因各壹包給我看，如果我看得滿意我就跟他
    買，他拿東西出門的時候就被警察抓到了。我當時不曉得己○○的真名，我都叫
    他『順仔』。」（本院九十二年七月二十三日訊問筆錄）、「九十二年一月二十
    九日，我與『阿順』以電話聯繫表示要購買毒品，『阿順』叫我跟霸王庚○○聯
    絡，我與庚○○聯絡時，要求庚○○拿海洛因及安非他命給我看，如果我看滿意
    我就要購買毒品，結果庚○○還沒有來的時候，警察就逮捕我。」（本院九十二
    年度訴字第六一九號九十二年五月二十七日訊問筆錄）、「我打電話給我朋友『
    阿順』，我與『阿順』約在該處講話，我朋友說他有毒品，我是要他來講要買毒
    品。．．．『阿順』後來叫我打給庚○○．．我也有打電話給庚○○，『阿順』
    說要叫庚○○拿毒品來給我看。．．．庚○○綽號叫『霸王』，『阿順』叫我打
    電話找『霸王』，他被抓了以後，我才知道他本名叫庚○○。（本院九十二年度
    訴字第六一九號九十二年四月八日訊問筆錄）等語甚明。再參以被告為警查獲前
    ，既願意將價值昴貴之毒品寄放在證人庚○○住處，已據證人庚○○證述在卷，
    足見被告對庚○○極為信任；而本案係先查獲證人庚○○持有海洛因及安他命欲
    交付乙○○，在證人庚○○、乙○○之指證下再查獲被告等情，亦如前述，設若
    庚○○為警查獲時所持有之毒品與被告無關，庚○○大可向檢、警機關表示毒品
    係由不詳姓名、年籍之人所交付，為供己施用而持有，使檢、警機關無法繼續追
    查毒品之來源，何以於警、偵訊中明確指稱係依被告之指示，攜帶該包海洛因欲
    送往約定地點交付乙○○一情，而自曝其參與販賣海洛因構成要件之犯行。益徵
    證人庚○○前揭證述並非子虛。綜上足認，證人庚○○、乙○○前揭證詞與事實
    相符，應堪採信。
  (三)被告販賣安非他命予甲○○之價格為四十五萬元，另證人乙○○欲購海洛因及安
    非他命之價格為八千元，此據證人甲○○、庚○○、乙○○證述明確。本件被告
    自始否認販賣毒品犯行，復查無積極證據足認被告自始即係基於販售營利之意，
    而購入上開扣案之毒品，自尚難逕以認定被告自始即係基於販售圖利之犯意，而
    購入上開扣案之毒品，以供伺機販售之用。然近來政府為杜絕毒品氾濫，毒害人
    民，再三宣導教民眾遠離毒品、媒體之報導即深且廣，對於毒品之禁絕，應為民
    眾所熟悉。又政府對於查緝施用、轉讓及販賣毒品無不嚴格執行，且販賣毒品罪
    更係重罪，設若無利可圖，衡情一般持有毒品者，當不致輕易將持有毒品交付他
    人。況且，海洛因、安非他命價格不貲，且販賣毒品海洛因、安非他命係違法行
    為，非可公然為之，亦無公定之價格，不論任何包裝，均可任意分裝增減分量，
    每次買賣價量，亦可能隨時依雙方間之關係深淺、資力、需求量及對行情之認知
    、來源是否充裕、查緝是否嚴緊，購買者被查獲時供述購買對象之可能性風險之
    評估等，因而異其標準，並機動調整，非可一概而論，是販賣之利得除經坦承犯
    行或價量俱臻明確外，委難查得實情，販賣之人從價差或量差中牟利方式雖異，
    其意圖營利之非法販賣行為則一，足見被告上開販賣毒品所為，確有營利意圖，
    至為明顯。
  (四)扣案如附表一編號(1)所示之五大包晶體，業均經檢出安非他命陽性反應，合計淨
    重四千九百七十六．二五公克，包裝重六十一．四公克，純度百分之九十三．三
    九，純質淨重四千六百九十七．０八公克；扣案如附表一編號(2)所示之白色粉末
    經送驗，確屬海洛因無誤（合計淨重六十一．三五公克，包裝重一五．七四公克
    ）；扣案如附表一編號(3)所示之白色晶體經送驗，確係安非他命（驗前毛重二一
    ０．二公克、驗後毛重二一０．一公克）等情，分別有法務部調查局九十二年一
    月十日調科壹字第○九二○○○○五八五○號鑑驗通知書、九十二年二月二十六
    日調科壹字第二二００一四七八八號鑑定通知書、高雄醫學大學編號0000－
    000號檢驗報告各一份附卷足據。
  (五)本件為警查獲時，另查扣電子秤、壓縮器、剪刀及分裝用之夾鏈袋等物品。而按
    毒品交易價格，每一公克市價動輒上千元，是販賣毒品者無不斤斤計較，故每每
    須籍助精密之電子秤從事交易。而夾鏈袋亦是販毒者用於分裝毒品，以便販賣予
    他人所使用之工具。若被告與庚○○僅係單純持有或施用毒品，實無須備有如此
    精密之電子儀器、分裝工具及大量之夾鏈袋。是被告辯稱未與庚○○有販賣之行
    為，顯不足為採。此外，復有如附表(二)所示之物品扣案可資佐證。
  (六)綜上所述，被告否認販賣安非他命、海洛因予甲○○、乙○○施用，要屬卸責之
    詞，不足採信。本件事證明確，被告販賣安非他命、海洛因之犯行已洵堪認定。
三、按海洛因、安非他命係毒品危害防制條例第二條第二項第一款、第二款所規定之
    第一、二級毒品，不得非法持有、販賣。次按已著手於犯罪行為之實行而不遂者
    ，為未遂犯，刑法第二十五條第一項定有明文。所謂著手係指犯罪行為人對於犯
    罪構成事實開始實行而言，上訴人既有販賣安非他命之故意，且與購買者林○興
    談妥數量、價格，並約定交易地點，達成契約之合致，已經著手於犯罪行為之實
    行，嗣雖未及取交安非他命，即為警查獲，致其第二次之販賣行為未得逞，仍應
    論以販賣罪之未遂犯（最高法院八十七年度台上字第二００五號裁判要旨參照）
    。是被告意圖營利販賣第二級毒品安非他命予甲○○等人施用，核被告該部分所
    為，係犯毒品危害防制條例第四條第二項之販賣第二級毒品罪。另被告委由庚○○代其著手販賣海洛因及安非他命予乙○○未遂之行為，則係犯同條例第四條第
    六項、第一項之販賣第一級毒品未遂罪、及同條第六項、第二項之販賣第二級毒
    品未遂罪（按毒品危害防制條例雖於九十二年七月九日修正公布，並自公布後六
    個月即九十三年一月九日施行。然該次修正就有關該條例第四條第一、二項販賣
    第一、二級毒品之規定，均未修正，僅將原處罰上開二項之第五項未遂犯之規定
    ，移至該條之第六項，是本件自無比較適用新舊法規定之問題）。公訴人認被告
    此部分之行為係屬既遂行為，容有未洽，惟其基本事實同一，本院自應予以審理
    ，並變更起訴法條。被告與庚○○就販賣第一級毒品未遂部分有犯意聯絡及行為
    分擔，均為共同正犯。被告非法持有第一級毒品及第二級毒品之低度行為，應分
    別為其販賣第一級毒品未遂及販賣第二級毒品未遂之高度行為所吸收，均不另論
    罪。被告連續二次販賣安非他命之犯行（一次既遂、一次未遂），時間緊接，所
    犯罪名相同，顯係出於概括之犯意為之，為連續犯，爰依刑法第五十六條之規定
    以連續販賣第二級毒品既遂罪論。被告所犯連續販賣第二級毒品罪及販賣第一級
    毒品未遂罪間，犯意各別，罪名互異，應分論併罰。被告販賣第一級毒品係屬未
    遂行為，爰依刑法第二十六條前段規定，按既遂犯之刑度減輕其法定刑。爰審酌
    被告前於八十五年間因違反麻醉藥品管理條例案件，經臺灣高等法院高雄分院於
    八十五年七月三十日判處有期徒刑十四年，褫奪公權十年，經最高法院於八十五
    年十月十八日駁回上訴確定，於八十五年十月十八日入監服刑，於九十一年四月
    十七日縮短刑期假釋交付保護管束，有臺灣高等法院被告全國前案紀錄表可憑，
    現仍在假釋期間，詎仍不知悔改，再犯本件販賣毒品犯行，危害國家社會治安甚
    鉅，顯見刑罰對其教化矯治效果不彰，其犯後否認犯行，態度不佳，查獲毒品數
    量甚鉅等一切情狀，分別量處如主文所示之刑，並定其應執行之刑，以示儆懲。
    又被告假釋中販賣第一級及第二級毒品行為，危害社會治安至為重大，顯示其法
    治觀念薄弱，有較高之反社會性，欠缺現代民主法治社會公民應具備之基本意識
    ，本院認有褫奪公權之必要，併依刑法第三十七條第二項規定，就所犯該條例之
    前開二罪，分別宣告如主文所示之褫奪公權期間，並依刑法第五十一條第八款規
    定，執行宣告最長期間之十年褫奪公權。
四、扣案如附表一編號(一)所示之第二級毒品安非他命五包（合計淨重四千九百七十六
    ．二五公克、包裝重六十一．四公克、純度百分之九四．三九、純質淨重四千六
    百九十七．０八公克）、如附表一編號(二)所示之第一級毒品海洛因二十二包（合
    計淨重六十一．三五公克、包裝重十五．七四公克、純度百分之四十五、純質淨
    重二十七．六一公克）、如附表一編號(三)所示之第二級毒品安非他命八包（驗前
    毛重二一０．二公克、驗後毛重二一０．一公克），係屬毒品，應依修正後之毒
    品危害防制條例第十八條第一項沒收銷燬之，至鑑驗耗用之海洛因及安非他命，
    既均已滅失，自無庸宣告沒收銷燬之；如附表二所示之物品係被告所有供販賣毒
    品所用之物，業據證人庚○○供明在卷，依刑法第三十八條第一項第二款規定宣
    告沒收。另販賣第二級毒品安非他命所得之四十五萬元則應毒品危害防制條例罪
    第十九條第一項宣告沒收，如全部或一部不能沒收，以其財產抵償之。另被告所
    有之0000000000號行動電話，雖係被告用以供聯絡販賣毒品之用，然
    既未扣案，無法證明現尚存在，為避免將來執行上之困難，故不予以宣告沒收，
    併此敘明。
據上論斷，應依刑事訴訟法第二百九十九條第一項前段、第三百條、毒品危害防制條
例第四條第五項、第一項、第二項、第十八條第一項前段，刑法第十一條前段、第二
十八條、第五十六條、第二十六條前段、第五十一條第五款、第八款、第三十七條第
二項、第三十八條第一項第二款，判決如主文。
本案經檢察官丙○○到庭執行職務。
中      華      民      國    九十三    年      三    月      二十六    日
                                  臺灣高雄地方法院刑事第五庭
                                      審判長法  官  李政庭
                                            法  官  蘇雅慧
                                            法  官  何秀燕
右正本證明與原本無異。
如不服本判決，應於判決送達後十日內，向本院提出上訴狀。
                                            書記官  顏平國
中    華    民    國      九十三      年      三    月      二十九      日
┌──┬────────┬───────┬─────────────────┐
│編號│物  品  名  稱  │數          量│備                              註│
├──┼────────┼───────┼─────────────────┤
│(1)  │安非他命        │五包          │合計淨重四千九百七十六．二五公克、│
│    │                │              │包裝重六十一．四公克、純度百分之九│
│    │                │              │十四．三九、純質淨四千六百九十七．│
│    │                │              │公克                              │
├──┼────────┼───────┼─────────────────┤
│(2)  │海  洛  因      │二十二包      │合計淨重六十一．三五公克、包裝重十│
│    │                │              │五．七四公克、純度百分之四十五、純│
│    │                │              │質淨重二十七．六一公克            │
├──┼────────┼───────┼─────────────────┤
│(3)  │安非他命        │八包          │驗前毛重二一０．二公克、驗後毛重二│
│    │                │              │一０．一公克                      │
└──┴────────┴───────┴─────────────────┘
附表二：
┌──┬────────┬───────┐
│編號│物  品  名  稱  │數          量│
├──┼────────┼───────┤
│１  │電子磅秤        │一台          │
├──┼────────┼───────┤
│２  │壓縮器          │一組          │
├──┼────────┼───────┤
│３  │剪刀            │一支          │
├──┼────────┼───────┤
│４  │夾鏈袋          │一大包        │
└──┴────────┴───────┘
